【裁判字號】    95,台抗,238
【裁判日期】    950608
【裁判案由】    違反醫師法聲請解除限制出境
【裁判全文】
最高法院刑事裁定              九十五年度台抗字第二三八號
    抗  告  人  甲○○○
上列抗告人因違反醫師法案件，不服台灣高等法院中華民國九十
五年四月十四日限制出境之裁定（九十四年度上更(一)字第七七二
號，九十五年四月十四日訊問筆錄），提起抗告，本院裁定如下
：
    主  文
抗告駁回。
    理  由
本件原審於民國九十五年四月十四日經訊問後，以抗告人甲○○
○因長期居住馬來西亞國，有多次入出境紀錄，並因抗告人違反
醫師法案件，經原審法院判處有期徒刑壹年陸月，現正上訴本院
中，認有限制出境之必要，以確保將來執行刑罰為由，經合議庭
當庭諭知抗告人限制出境等情，有原審該日訊問筆錄在卷可稽。
查被告經法院訊問後認有刑事訴訟法第一百零一條第一項各款所
定情形之一，其犯罪嫌疑重大，雖無羈押之必要，但為確保審判
之進行或刑罰之執行，得命限制住居，同法第一百零一條之二定
有明文，而限制出境，依其性質為限制住居處分之一種。經核原
審諭知本件抗告人應予限制出境，如上已說明其依憑之證據及理
由，為其職權之適法行使，於法尚無違誤。抗告意旨雖以原審法
院曾於九十五年二月十三日未開庭，即以台灣高等法院院信刑莊
字第0950000003號函內政部警政署入出境管理局限制抗告人出境
，原審於翌日言詞辯論時，並無事證即據論抗告人有逃亡之虞，
而以口頭諭知限制出境，嗣經抗告人依法提出抗告後，為掩飾其
違法始再次開庭，先表示上開限制出境函程序上有瑕疵應予解除
，再口頭裁定限制抗告人出境，顯已有先入為主之見，而未考量
抗告人自九十一年遭起訴後，從未滯留國外，歷審亦未限制抗告
人出境之事實，並無事證足認抗告人有逃亡之虞，原裁定殊屬違
法云云。但查原審於九十五年四月十四日諭知抗告人限制出境，
如上所述，係以抗告人因長期居住馬來西亞國，其因違反醫師法
已經原審法院判處有期徒刑壹年陸月，克正上訴本院中，為確保
將來刑罰之執行，而有限制出境之必要為理由，有該日訊問筆錄
可稽，核與刑事訴訟法第一百零一條之二之規定，並無不合，為
原審職權之適法行使。至原審法院上開九十五年二月十三日院信
刑莊字第0950000003號限制抗告人出境函，雖有程序上之瑕疵，
但既經原審法院撤銷在案，即已不存在，尚不能執為指摘嗣後適
法之限制抗告人出境裁定之理由。應認本件抗告為無理由，予以
駁回。
據上論結，應依刑事訴訟法第四百十二條，裁定如主文。
中    華    民    國  九十五  年    六    月    八    日
                      最高法院刑事第五庭
                          審判長法官  莊  登  照
                                法官  洪  明  輝
                                法官  黃  一  鑫
                                法官  林  秀  夫
                                法官  徐  昌  錦
      本件正本證明與原本無異
                                      書  記  官
中    華    民    國  九十五  年    六    月   十五   日
                                                      Ｋ


司法院資訊處製作；財團法人民間司法改革基金會備份。
